【裁判字號】    97,訴,1467
【裁判日期】    970523
【裁判案由】    毒品危害防制條例
【裁判全文】
臺灣板橋地方法院刑事判決              97年度訴字第1467號
公  訴  人  臺灣板橋地方法院檢察署檢察官
被      告  甲○○
上列被告因違反毒品危害防制條例案件，經檢察官提起公訴（97
年度毒偵字第1936號），本院依簡式審判程序，判決如下：
    主  文
甲○○施用第一級毒品，累犯，處有期徒刑壹年壹月，扣案之第
一級毒品海洛因拾肆包（合計淨重貳點柒公克），均沒收銷燬
，海洛因包裝袋拾肆只（空包裝共重點壹玖公克），均沒收；
又施用第二級毒品，累犯，處有期徒刑柒月。應執行有期徒刑壹
年陸月，扣案之第一級毒品海洛因拾肆包（合計淨重貳點柒公
克），均沒收銷燬，海洛因包裝袋拾肆只（空包裝共重點壹玖
公克），均沒收。
    事  實
一、甲○○前因於民國九十一年間施用第一級毒品案件，經本院
    以九十一年度毒聲字第四一三一號裁定送勒戒處所觀察、勒
    戒後，認有繼續施用毒品之傾向，復經本院以九十三年度毒
    聲字第四○八號裁定施以強制戒治，於九十三年十月一日因
    停止處分釋放，於九十四年三月二日執行完畢。又因恐嚇、
    違反麻醉藥品管理條例、肅清煙毒條例及竊盜等案件，分別
    經本院及臺灣高等法院以八十六年度上訴字六○九八號、八
    十六年度上訴字第二一三四號、八十六年度易字第五二九一
    號判決判處有期徒刑一年、七月、三年十一月、十月確定，
    嗣經減刑後於九十六年七月十六日執行完畢。詎仍不知悔改
    ，明知海洛因、甲基安非他命為毒品危害防制條例所列之第
    一級、第二級毒品，不得非法持有、施用，仍基於施用海洛
    因及甲基安非他命之犯意，先於九十七年二月十日上午某時
    ，在臺北縣新莊市○○路八百九十三巷一號之十八住處內，
    以錫箔紙燃燒之方式施用第二級毒品甲基安非他命一次，復
    於同年月十二日下午一時許，在上址以針筒注射之方式施用
    第一級毒品海洛因一次。嗣於九十七年二月十二日下午四時
    五十分許，在臺北縣新莊市○○路八號前為警查獲，並扣得
    第一級毒品海洛因十四包（合計淨重二點三七公克），並採
    集其尿液送驗後發現呈安非他命類、鴉片類陽性反應，始知
    上情。
二、案經臺北縣政府警察局新莊分局報告臺灣板橋地方法院檢察
    署檢察官偵查起訴。本院於準備程序進行中，甲○○就被訴
    事實為有罪之陳述，經告知簡式審判程序之旨，並聽取各當
    事人之意見後，本院合議庭裁定由受命法官獨任進行簡式審
    判程序。
    理  由
一、訊據被告甲○○就上揭犯罪事實於本院審理時自白不諱，其
    於九十七年二月十二日經警查獲後採集尿液鑑驗結果，確呈
    安非他命類及鴉片類陽性反應，有臺灣檢驗科技股份有限公
    司濫用藥物檢驗報告一紙在卷足證，又扣案之白色粉末十四
    包（合計淨重二點三七公克，空包裝共重三點一九公克），
    經鑑驗後認係第一級毒品海洛因，有法務部調查局濫用藥物
    實驗室九十七年三月九日調科壹字第○九七二三○一三三○
    ○號鑑定書在卷可查，足認被告前揭自白與事實相符，堪予
    採信。被告前於九十一年間施用第一級毒品案件，經本院以
    九十一年度毒聲字第四一三一號裁定送勒戒處所觀察、勒戒
    後，認有繼續施用毒品之傾向，復經本院以九十三年度毒聲
    字第四○八號裁定施以強制戒治，於九十三年十月一日因停
    止處分釋放，於九十四年三月二日執行完畢，其於強制戒治
    執行完畢釋放後，五年內再犯毒品危害防制條例第十條之罪
    ，與毒品危害防制條例第二十三條第二項之起訴條件符合，
    有臺灣高等法院被告前案紀錄表一份附卷可按。本案事證明
    確，被告犯行洵堪認定，自應依法論科。
二、核被告所為，係犯毒品危害防制條例第十條第一項、第二項
    之施用第一級毒品罪及第二級毒品罪。其於施用前後持有第
    一級毒品海洛因及持有第二級毒品甲基安非他命之低度行為
    ，應分別為施用之高度行為所吸收，均不另論罪。被告所犯
    前開二罪間，犯意各別，行為互殊，應分論併罰。被告前因
    恐嚇、違反麻醉藥品管理條例、肅清煙毒條例及竊盜案件，
    分別經本院及臺灣高等法院以八十六年度上訴字六○九八號
    、八十六年度上訴字第二一三四號、八十六年度易字第五二
    九一號判決判處有期徒刑一年、七月、三年十一月、十月確
    定，嗣經本院減刑後於九十六年七月十六日執行完畢，有臺
    灣高等法院被告前案紀錄表一份附卷可查，被告於有期徒刑
    執行完畢後，五年之內故意犯本案最重本刑有期徒刑以上之
    罪，應分別依刑法第四十七條第一項累犯之規定，加重其刑
    。爰分別審酌被告有多次毒品、竊盜、恐嚇取財等累累前科
    ，素行不佳，有前揭臺灣高等法院被告前案紀錄表可參，受
    有減刑寬典而得提前出監，竟明知毒品危害之烈而復再施用
    ，顯示自行戒除毒品之意志薄弱，缺乏自新之意，應予非難
    ，兼衡其經查獲後於本院審理時自知事證明確而坦承犯行，
    且其施用毒品犯行所生危害，主要以自戕身心健康為主，對
    於他人生命、身體、財產等法益，尚未查得重大直接危害，
    並自稱已進行美沙冬替代療法等一切情狀，分別量處如主文
    所示之刑，並定其應執行刑，以示懲儆。
三、扣案之第一級毒品海洛因十四包（合計淨重二點三七公克）
    ，為本案查獲之毒品，又被告自承上開毒品為其所有供己施
    用之物，均應依毒品危害防制條例第十八條第一項規定諭知
    沒收銷燬。扣案之海洛因包裝袋十四只（空包裝共重三點一
    九公克）等物為被告所有，供其施用海洛因所使用之物，業
    據其供承在卷，爰依刑法第三十八條第一項第二款之規定併
    予宣告沒收。
據上論斷，應依刑事訴訟法第273 條之1 第1 項、第299 條第1
項前段，毒品危害防制條例第10條第1項、第2項、第18條第1項
、第23條第2項，刑法第11條前段、第47條第1項、第51條第5款
、第38條第1項第2款，判決如主文。
本案經檢察官靳開聖到庭執行職務。
中    華    民    國    97    年    5     月    23    日
                  刑事第三庭  法  官  王偉光
以上正本證明與原本無異
如不服本判決應於送達後十日內檢附理由向本院提出上訴狀
                              書記官  陳宥伶
中    華    民    國    97    年    5     月    23    日
附錄本案論罪科刑法條全文：
毒品危害防制條例第十條：
施用第一級毒品者，處六月以上五年以下有期徒刑。
施用第二級毒品者，處三年以下有期徒刑。


司法院資訊處製作；財團法人民間司法改革基金會備份。
